臺灣臺北地方法院交通事件裁定　　　　94年度交聲字第1021號
異　議　人
即受處分人　甲○○
上列異議人即受處分人因違反道路交通管理處罰條例案件，對於
臺北市交通事件裁決所於民國九十四年九月十四日所為之處分（
原處分案號：北市裁二字第裁二二－Ａ00000000號），
聲明異議，本院裁定如下：
    主  文
異議駁回。
    理  由
一、按汽車駕駛人於行駛道路時，使用手持式行動電話進行撥接
    或通話者，處新臺幣（下同）三千元罰鍰，道路交通管理處
    罰條例第三十一條之一第一項定有明文。
二、本件異議人即受處分人甲○○駕駛所有車牌號碼ＡＺ－二四
    八九號自用小客車，於民國九十四年七月六日九時零三分許
    ，行駛在臺北市○○○○○道時，使用手持式行動電話進行
    撥接，為在該處執行交通稽查勤務之臺北市政府警察局交通
    警察大隊中正一分隊警員王在垣以受處分人有道路交通管理
    處罰條例第三十一條之一第一項之行為而掣發臺北市政府警
    察局舉發違反道路交通管理事件通知單（北市警交大字第Ａ
    00000000號）予以舉發（下簡稱舉發通知單），受
    處分人於舉發通知單上所載應到案日期（即九十四年八月十
    二日）前之九十四年八月四日向原處分機關臺北市交通事件
    裁決所申訴，經原處分機關函請舉發單位調查結果，仍認受
    處分人違規行為明確，而依道路交通管理處罰條例第三十一
    條之一第一項規定，裁處罰鍰三千元。
三、受處分人異議意旨略以：依據其所使用之行動電話門號00
    00000000號九十四年七月六日受話及通話紀錄，其
    於九十四年七月六日九時零三分許，並無受話及通話之情形
    ；採證照片上，其左手手掌係張開未持有行動電話，亦未置
    於耳邊，故其實無舉發通知單上所指之違規情事云云。經查
    ：
（一）受處分人係於九十四年七月六日九時零三分許，由重慶南
      路右轉凱達格蘭大道後，沿凱達格蘭大道由西向東行駛，
      當時證人即執勤警員王在垣係站在凱達格蘭大道與公園路
      交岔路口處，而證人自受處分人尚在遠處行駛時，即看見
      受處分人如採證照片所示手持行動電話，直至其駛近證人
      所站立處，均係如此，故證人始依法製單舉發等情，業據
      證人王在垣警員於本院調查時證述明確。觀諸證人所拍攝
      之採證照片，受處分人之左手臂呈彎曲狀，手掌處貼近左
      耳，亦符合證人所述受處分人係於汽車行進中手持行動電
      話之情狀。復依證人所證述受處分人自遠處駛近證人所站
      立地點之該段時間內，受處分人之左手係一直手持行動電
      話置於左耳處之情形，受處分人當時應係使用行動電話進
      行撥接，否則，實不需將行動電話置於左耳處許久。而交
      通警員製單舉發違反道路交通管理處罰條例所列之違規事
      實，本質上為行政處分，係公務員基於職務上權力，依法
      就特定之具體事件所為具公法上效果之單方行政行為，基
      於公務員為公法上行為具有公信力之原則，該行政處分當
      可被推定為真正，其據以依法處分之事實認定亦為正確無
      誤，況本件執勤警員與受處分人素不相識，應無捏造事實
      違法取締之必要，而本院亦查無證據足資證明執勤警員有
      何捏造事實違法取締之情事存在，則執勤警員本其維護交
      通秩序、安全職責所為之舉發，自應受到合法、正確之推
      定，不容受處分人任意否認。從而，受處分人違規之事實
      ，自堪予以認定。
（二）道路交通管理處罰條例第三十一條之一第一項規定汽車駕
      駛人於行駛道路時，使用手持式行動電話進行撥接或通話
      者，處三千元罰鍰，其立法意旨應係在避免駕駛人因撥接
      手持式行動電話，而妨礙或減低對於車輛操控之能力，或
      降低對於道路狀況之注意力及反應能力，而因此影響道路
      交通，甚或危害駕駛人及道路使用者之安全；且條文既將
      「撥接」與「通話」分別規定於構成要件中，則駕駛人雖
      僅有撥打手持式行動電話之行為，而未有實際通話，亦屬
      違規，蓋此時駕駛人對於道路交通狀況之注意能力，已經
      降低。受處分人雖舉其所申辦之行動電話號碼00000
      00000號於九十四年七月六日之通話及受話明細表一
      份欲為有利於己之證據，而依上開明細表所示，受處分人
      於九十四年七月六日九時零三分前後時間內，確無通話紀
      錄，然此尚無法表示受處分人於上開時間內，未有以行動
      電話進行未實際通話之撥接之事實；況且，申辦行動電話
      門號之人，非即實際使用該門號者之情形，所在多有，是
      以，受處分人當時所持有之行動電話所使用之門號，是否
      即為0000000000號，亦尚未可知。從而，受處
      分人辯稱其所申辦之0000000000號於上開違規
      時間並無受話及通話紀錄，故可證明其於當時並無違規情
      事云云，自無可採。
四、綜上所述，受處分人確有於前述時、地駕駛汽車行駛道路時
    ，使用手持式行動電話進行撥接之違規行為，從而，原處分
    機關依前揭道路交通管理處罰條例第三十一條之一第一項之
    規定，裁處其罰鍰三千元，核無違誤，本件受處分人之異議
    為無理由，自應將其異議駁回。
據上論斷，應依道路交通案件處理辦法第十九條，裁定如主文。
中　　華　　民　　國　　94　　年　  12  　月  　19　　日
                　  交通法庭法　官　劉素如
上正本證明與原本無異。
如不服本裁定，應於裁定送達後5日內向本院提出抗告狀。
                            書記官  陳俐妙
中　　華　　民　　國　　94　　年　　12　　月　　21　　日
